【裁判字號】    98,簡上,1059
【裁判日期】    981224
【裁判案由】    傷害
【裁判全文】
臺灣桃園地方法院刑事判決            98年度簡上字第1059號
上  訴  人  臺灣桃園地方法院檢察署檢察官
上  訴  人
即  被  告  丁○○
被      告  丙○○
            乙○○
上列上訴人因被告等人所涉傷害案件，不服本院中華民國98年9
月30日98年度桃簡字第1406號第一審刑事簡易判決（起訴案號：
臺灣桃園地方法院檢察署98年度偵續字第54號），提起上訴，本
院管轄之第二審合議庭判決如下：
    主  文
上訴均駁回。
    事  實
一、丙○○前於民國91年間因竊盜案件，經本院以91年度桃簡字
    第771 號判決判處有期徒刑9 月，緩刑4 年確定，又於緩刑
    前因施用毒品案件，經本院92年度易字第1499號判決判處有
    期徒刑6 月確定，上開緩刑宣告後經本院以93年度撤緩字第
    65號裁定撤銷，上開2 罪復經本院以94年度聲字第1923號裁
    定定應執行刑有期徒刑1 年1 月確定；又於93年間因公共危
    險案件，經臺灣板橋地方法院以93年度少連訴字第147 號判
    決判處有期徒刑7 月確定，同年間又因竊盜案件，經本院以
    94年度易緝字第48號判決判處有期徒刑1 年確定；於94年間
    另因施用毒品案件，經本院以94年度訴字第2055號判決判處
    應執行有期徒刑1 年確定，上開公共危險、竊盜及施用毒品
    等案件，嗣經本院以96年度聲減字第486 號裁定減刑並定應
    執行刑有期徒刑1 年2 月確定，再與上開應執行之有期徒刑
    1 年1 月接續執行，甫於96年7 月16日執行完畢，詎仍不知
    悔改，與丁○○、乙○○於97年7 月3 日下午6 時許，在桃
    園縣大溪鎮○○路1320巷67號，因細故與甲○○發生爭執，
    丙○○、丁○○、乙○○3 人竟基於傷害之犯意聯絡，由丙○○手持鋤頭、乙○○手持鐵棍、丁○○則以徒手方式，共
    同毆打甲○○，致甲○○受有左肩擦傷及左手肘瘀青之等傷
    害。
二、案經甲○○訴由桃園縣政府警察局大溪分局報告臺灣桃園地
    方法院檢察署檢察官偵查後聲請簡易判決處刑。
    理  由
一、證據能力方面：
（一）按被告以外之人於審判外之陳述，雖不符前4 條之規定，
      而經當事人於審判程序同意作為證據，法院審酌該言詞陳
      述或書面陳述作成時之情況，認為適當者，亦得為證據；
      當事人、代理人或辯護人於法院調查證據時，知有第159
      條第1 項不得為證據之情形，而未於言詞辯論終結前聲明
      異議者，視為有前項之同意，刑事訴訟法第159 條之5 就
      此定有明文。而本案所引用之供述證據，經本院依法踐行
      調查證據程序，公訴人、被告迄本院言詞辯論終結前未就
      供述證據之證據能力聲明異議，又查無依法應排除其證據
      能力之情形，是後述所引用供述證據之證據能力均無疑義
      ，依法自有證據能力，均得作為本案證據，先予敘明。
（二）卷附之財團法人恩主公醫院乙種診斷證明書（見97年度偵
      字第18925 號卷第32頁），與本案事實具有自然關聯性，
      復屬書證性質，且查無事證足認有違背法定程式或經偽造
      、變造所取得之情事，是堪認具有證據能力。
二、訊據被告丁○○、乙○○均矢口否認有何傷害之犯行，並均
    辯稱：伊等是與告訴人因搶鐵棍而發生拉扯，並沒有動手打
    告訴人云云。惟查，上揭事實業據證人即告訴人甲○○於警
    詢、檢察官訊問時指訴明確，核與證人鄭林蘭、鄭鴻源於警
    詢、檢察官訊問時證述相符，並有財團法人恩主公醫院乙種
    診斷證明書1 紙在卷可稽（見97年度偵字第18925 號卷第32
    頁），本件事證明確，被告等人上揭犯行，已堪認定。
三、核被告等人所為，均係犯刑法第277 條第1 項之傷害罪。被
    告3 人就上開犯行，有犯意聯絡及行為分擔，應論以為共同
    正犯。又查被告丙○○前於91年間因竊盜案件，經本院以91
    年度桃簡字第771 號判決判處有期徒刑9 月，緩刑4 年確定
    ，又被告於緩刑前因施用毒品案件，經本院92年度易字第14
    99號判決判處有期徒刑6 月確定，上開緩刑宣告後經本院以
    93年度撤緩字第65號裁定撤銷，上開2 罪復經本院以94年度
    聲字第1923號裁定定應執行刑有期徒刑1 年1 月確定；又於
    93年間因公共危險案件，經臺灣板橋地方法院以93年度少連
    訴字第147 號判決判處有期徒刑7 月確定，同年間又因竊盜
    案件，經本院以94年度易緝字第48號判決判處有期徒刑1 年
    確定；於94年間另因施用毒品案件，經本院以94年度訴字第
    2055號判決判處應執行有期徒刑1 年確定，上開公共危險、
    竊盜及施用毒品等案件，嗣經本院以96年度聲減字第486 號
    裁定減刑並定應執行刑有期徒刑1 年2 月確定，再與上開應
    執行之有期徒刑1 年1 月接續執行，甫於96年7 月16 日 執
    行完畢，有臺灣高等法院被告前案紀錄表1 份在卷足憑，被
    告丙○○於有期徒刑執行完畢後，5 年內故意再犯本件有期
    徒刑以上之罪，為累犯，應依刑法第47條第1 項規定加重其
    刑。原審以被告等人上揭罪證明確，適用刑法第28條、第27
    7 條第1 項、第47條第1 項、第41條第1 項前段、刑法施行
    法第1 條之1 第1 項、第2 項前段，分別量處被告丁○○、
    乙○○拘役30日、被告丙○○拘役50日，並諭知易科罰金之
    折算標準，核其認事用法均無不合，量刑亦無不當，是被告
    丁○○以：伊等並未傷害被害人等語指摘原判決不當，求予
    撤銷改判，核無理由，應予駁回。
四、另上訴人即公訴人上訴意旨雖以：告訴人甲○○以原審判決
    被告之刑度過低，顯不該當被告本案犯罪事實及惡性，原審
    判決顯有違比例原則而輕重失衡具狀請求檢察官上訴，上訴
    人認告訴人之聲請尚非顯無理由，爰依法提起上訴等語。然
    按法官於有罪判決中，究應如何量處罪刑，為實體法賦予審
    理法官裁量之刑罰權事項，法官行使此項裁量權，自得依據
    個案情節，參諸刑法第57條所定各款犯罪情狀之規定，於該
    法定刑度範圍內，基於合義務性之裁量，量處被告罪刑；又
    刑之量定係事實審法院得自由裁量之事項，若其未有逾越法
    定刑之範圍，且亦非明顯違背正義者，即不得遽指為違法，
    又在同一犯罪事實與情節，如別無其他加重或減輕之原因，
    且下級審法院量定之刑，亦無過重或失輕之不當情形，則上
    級審法院對下級審法院之職權行使，原則上應予尊重（最高
    法院76年度台上字第4984號、85年度台上字第2446號判決意
    旨可資參照）。經查，原審審理結果，認被告犯罪事證明確
    ，復於判決理由中亦明確載明係審酌被告3 人與告訴人因細
    故發生衝突，不思以理性處理事情，丙○○竟持鋤頭、乙○○持鐵棍、丁○○以徒手之方式共同傷害告訴人，對告訴人
    造成之傷害非微，兼衡其犯罪之動機、目的、手段、犯後並
    未完全坦承之態度且亦未與告訴人達成和解等一切情狀，始
    分別科處被告等人拘役30、50日，並諭知易科罰金折算之標
    準為以新臺幣1,000 元折算1 日，是原審顯已細酌刑法第57
    條所列各款事由後，始量處上開刑度，而本件之犯罪事實與
    情節，經本院審理後與原審之認定均屬同一，且無其他加重
    或減輕之原因，依前開說明意旨，原審判決自應予維持，是
    上訴人即公訴人據告訴人請求，以原審量刑過輕為由提起上
    訴，為無理由，亦應予以駁回。
五、被告丙○○經本院合法傳喚，無正當理由未到庭，爰不待其
    陳述逕行一造辯論而為判決。
據上論斷，應依刑事訴訟法第455條之1第1項、第3項、第368 條
、第371條，判決如主文。
本案經檢察官徐文豪到庭執行職務。
中    華    民    國    98    年    12    月    24    日
              刑事第十二庭審判長  法  官  魏  于  傑
                                  法  官  李  文  娟
                                  法  官  羅  國  鴻
以上正本證明與原本無異。
不得上訴。
                                  書記官  戴  育  萍
中    華    民    國    98    年    12    月    30    日
【論罪科刑法條】
中華民國刑法第277條
傷害人之身體或健康者，處3 年以下有期徒刑、拘役或1 千元以
下罰金。
犯前項之罪因而致人於死者，處無期徒刑或7 年以上有期徒刑；
致重傷者，處3 年以上10年以下有期徒刑。

司法院資訊處製作；財團法人民間司法改革基金會備份。
